臺灣苗栗地方法院民事判決　　　　　　　　　　　　　　九十二年度保險字第八號
　　原　　　告　丁○○徐芹定.
　　　　　　　　乙○○徐芹定.
　　　　　　　　甲○○徐芹定.
　　　　　　　　徐耀徐芹定.
　　右四人共同
　　訴訟代理人　陳淑芬律師
　　被　　　告　三商美邦人壽保險股份有限公司
　　法定代理人　戊○○
　　訴訟代理人　丙○○
右當事人間請求給付保險金事件，本院於民國九十三年八月十日言詞辯論終結，判決
如下：
    主    文
原告之訴及假執行之聲請均駁回。
訴訟費用由原告負擔。
    事實及理由
一、按當事人死亡者，訴訟程序在有繼承人、遺產管理人或其他依法令應續行訴訟之
    人承受其訴訟以前當然停止，民事訴訟法第一百六十八條定有明文。本件原告徐
    芹定起訴後於民國九十三年六月十六日死亡，其妻丁○○、子乙○○、甲○○、
    徐耀具狀聲明承受訴訟，經核合於前揭規定，應予准許，合先敘明。
二、原告起訴主張：
  (一)原告四人之被繼承人徐芹定於民國九十年十二月二十四日向被告投保「二十年繳
    費新防癌終身健康保險」（下稱系爭保險）之計劃三共兩單位，年繳保險費新臺
    幣（下同）一萬九千六百三十四元。根據系爭保險契約，於被保險人即徐芹定初
    次罹患癌症時，每一單位被告應給付保險金三十六萬元，因癌症住院醫療每日給
    付三千元，因癌症進行一般手術給付四萬元，進行特定手術給付五萬元，另癌症
    特定手術後住院醫療每日給付兩千元、癌症出院療養保險金兩千元、門診醫療保
    險金每次一千五百元。詎徐芹定於九十二年六月三日經國立台灣大學醫學院附設
    醫院（下稱台大醫院）診斷證實罹患肝癌，並住院接受手術切除，直至同年六月
    十九日出院後，同年十月三十日又住院接受栓塞治療，至同年十一月七日始出院
    ，中間門診計十八次，向被告要求理賠，卻遭被告以被保險人於投保時未據實告
    知，援引保險法第六十四條之規定解除契約，拒絕理賠。
  (二)被告據以解除保險契約之理由，乃徐芹定九十年七月二十七日在苗栗協和醫院（
    下稱協和醫院）所作之超音波檢查報告表及其後之門診記錄，有肝葉異常及疑似
    肝腫瘤之記載，而徐芹定於要保書「五、告知事項」中均勾選為否，對被告危險
    估計影響甚鉅云云。惟徐芹定雖曾於九十年七月份，因腸胃不適前往協和醫院看
    診取藥，並在醫師指示下做超音波檢查，但當時醫師事前事後均未告知徐芹定為
    何要做檢查？檢查結果如何？據該院院長稱係因經抽血檢查結果一切正常，排除
    肝癌之可能，故未告知。嗣後徐芹定雖又於九十年八月十一日及同年月十七日兩
    度因腸胃不適，至協和醫院看診取藥，但醫師仍未告知肝臟有問題。而徐芹定投
    保日期為九十年十二月二十四日，距協和醫院看診之日期已有五月之久，其間不
    曾因肝疾看診服藥，亦足證徐芹定並不知自己肝臟異常。另由徐芹定選擇適用月
    退俸方式退休，並非一次請領退休金，亦可推知徐芹定於投保時確不知自己罹患
    肝癌，否則豈甘受遠較本件保險理賠更巨之損失？故本件保險契約徐芹定並無故
    意隱匿、過失遺漏或為不實說明之情事，被告自無權解除保險契約，為此依據系
    爭保險契約請求被告給付保險金等語。並聲明：(一)被告應給付原告一百一十七萬
    四千元，及自起訴狀繕本送達翌日起至清償日止按年利率百分之五計算之利息。
    (二)願供擔保請准宣告假執行。
  (三)對被告抗辯所為陳述：
  1.徐芹定雖曾於九十年七、八月間，三度因腸胃不適前往協和醫院看診，但因當時
    該院醫師並未告知有異常情形，且協和醫院所作亦非一般所認知之健康檢查，故
    徐芹定乃本於自己之認知，在要保書上一概勾選為否，似此情形謂徐芹定違反保
    險法第六十四條之據實說明義務，不免過苛。徐芹定於九十年十二月二十四日應
    訴外人即被告業務員張海龍之招邀，全家五口一齊投保同一保險，且每人均同保
    計劃三兩單位，並無差異，僅保費因年齡、性別而略有不同，足見徐芹定乃以最
    大善意向被告投保本件契約。
  2.徐芹定在九十年七月二十七日、九十年八月一日、九十年八月十一日、九十年八
    月十七日在協和醫院就診，確實未受告知已罹患惡病，否則醫師處方不會是普通
    健腸胃之藥品，而是為積極之治療行為。
  3.按保險法第六十四條所規定要保人據實說明之內容須為「重要事項」，亦須為要
    保人或被保險人所明知，應知或不能諉為不知者，所謂「重要事項」，即該事項
    足以變更或減少保險人對於危險估計事項，而所謂「知悉或應知事項」，應以要
    保人或被保險人之地位環境、處所狀況判斷之，若依一般人之常識就要保人或被
    保險人之地位及其他相關環境無法得知之事項，要保人或被保險人即不負告知之
    義務。由證人即協和醫院院長劉俊輝到庭證實，當時超音波檢查之後，續做血液
    檢查，血液檢查結果原告腫瘤指數在安全值範圍，依醫學判斷未告知徐芹定罹（
    疑）患肝腫瘤，是徐芹定投保時並不知有疑患癌症，故無隱匿疑似肝腫瘤之事實
    。
  4.徐芹定於九十三年六月十六日死亡，故原告無從知悉徐芹定生前是否已知悉罹患
    Ｂ型肝炎一事。然退一步言，縱徐芹定知悉罹患Ｂ型肝炎一事，惟徐芹定死亡於
    腫瘤，且在投保前因腸胃不適到協和醫院就診，經醫院診斷Ｂ型肝炎與疑似肝腫
    瘤同時並存，雖然疑似肝腫瘤部分醫師未告知，但由此可知徐芹定有Ｂ型肝炎並
    未導致腫瘤，兩者之間並無關聯。被告並未因徐芹定未告知罹患Ｂ型肝炎，而造
    成額外之負擔，被告對價平衡並未遭破壞，故依據保險法第六十四條第二項但書
    ，被告自不得解除契約，原告請求被告給付保險理賠金，並無不當。
三、被告則以：
  (一)依協和醫院出具之病歷摘要指出，被保險人徐芹定早於投保前，亦即九十年七月
    二十七日，即經診斷「疑肝癌」，另依當日超音波申請檢查報告表之超音波報告
    顯示，被保險人之肝葉出現異常，肝臟左葉（left lobe of liver）亦有疑似肝
    細胞腫瘤（hepatoma）之記載。徐芹定復於同年八月一日、八月十一日、八月十
    七日陸續返院就診，且於同年八月一日接受該醫院免疫、病毒檢驗，是徐芹定於
    投保前四個多月，甫於該醫院接受「超音波」、「肝功能」及「腫瘤標記」等多
    項檢查，且檢驗報告結果顯示Ｂ型肝炎病毒表面抗原（HbsAg）呈陽性反應（+
    Positive），意謂徐芹定本身係Ｂ型肝炎帶原者。而徐芹定於系爭保險要保書第
    五條告知事項之第四項、第五項、第八項，一蓋均為「否」之勾選，並簽名確認
    ，顯然已違反據實說明之義務，該不實說明之結果，亦足造成減少被告對於危險
    之估計，更進一步嚴重誤導被告核保與否之結果，為此，被告依保險法第六十四
    條第二項規定暨系爭保險契約第八條約定，於九十二年七月二十四日以存證信函
    向徐芹定為解除保險契約之意思表示，系爭保險契約既經解除，契約當自始無效
    ，被告已無負擔給付保險金之義務。
  (二)原告固謂九十年七月份於協和醫院超音波檢查之原因、結果，蓋以推稱一無所知
    ，所以並未再繼續就診云云。惟按常理而論，一般病患於接獲醫師告知應接受超
    音波等檢查，必當詢問何故，事後亦會詳細詢問醫師檢查結果，且原告身為教職
    人員，猶應具備此等觀念。且醫師於病歷上既已詳載檢查結果，直指肝葉出現異
    常，亦有疑似肝腫瘤情事，原告嗣後亦多次複診就醫，歷此看診過程，醫師豈有
    隻字未提之理？徐芹定違反保險法第六十四條據實說明之義務事證明確，原告欲
    行主張並無故意隱匿或過失遺漏，或為不實說明之情事，自應由其負擔舉證之責
    。
  (三)保險契約所以稱之最大善意契約，乃係指要保人或被保險人對於被保險人之身體
    狀況最為熟悉，故在保險契約訂立時，要保人須盡最大善意將保險人所承擔危險
    之有關事項據實告知，俾便保險人據作評估危險發生之可能性，以及維持保費與
    所承擔危險之對價性。非謂原告舉家投保，或係投保最高金額，即謂其已盡最大
    善意。況徐芹定於九十年七月二十七日至八月十七日間經協和醫院多次診斷疑似
    肝癌後，隨即於同年十二月二十四日投保防癌險，買最高保額之計劃三，並同時
    加買二個單位，其投保動機昭然若揭。再者，原告於起訴狀載稱「九十年七月份
    以後即未再繼續就診」之不實說法，經被告提出協和醫院出具之病歷相關資料後
    ，對於就診實際次數先係聲稱筆誤在前，復對於就診相關診斷予以全盤否認在後
    ，此一做法，實違反保險契約為最大善意契約之本意。
  (四)依據原告提供之協和醫院病歷譯本所示，徐芹定除於九十年七月二十七日初診診
    斷止於「右上腹部觸痛」外，嗣後於同年八月一日接受複診時，即診斷「腹部顯
    示疑似右肝葉R/O肝癌」，同年八月十一日之診斷結果亦同前，尚且記載「R/O肝
    癌初期或轉移性腫瘤」，故原告欲主張其並無故意隱匿或過失遺漏被告要保書上
    之書面詢問，自當由其舉證以明其說。又原告固聲請傳喚協和醫院院長劉俊輝到
    庭作證，證人庭訊中針對發問是否有將「疑似肝腫瘤」之診斷結果告知原告時，
    據其表示因非主治醫師並不記得，至於實際看診之醫師是否有告知原告則稱不清
    楚。其雖另表示依醫師通常之作法並不會草率告知病患，然查協和醫院病歷之記
    載既係真正，另衡酌證人既非當日看診之醫師，對於醫師是否告知懷疑罹患癌症
    等情此一爭點之釐清，顯無實益，原告若仍欲主張並非知情，自應由其負舉舉證
    之責。
  (五)依常理而言，癌症屬重症，一旦有懷疑罹患癌症情事，醫師理應儘速告知，以要
    求做進一步檢查，期能即時治療，或趁早排除病患疑慮，否則病患若因不知可能
    罹患重症，而未配合醫師做進一步檢查或治療，所導致延誤就診甚或引發病情惡
    化時，醫師勢將難辭其咎。況依醫師法第十二條之一明文揭示：「醫師診治病人
    時，應向病人或其家屬告知其病情、治療方針、處置、用藥、預後情形及可能不
    良之反應。」。又徐芹定自稱係因「腸胃不適」始前往就醫，若係單純之腸胃不
    適何以須接受一連串之「超音波檢查」、「肝功能檢查」，甚至「腫瘤標記」等
    檢驗，而「腫瘤標記」正係簡便之癌症篩選，面對這一連串之檢查，參照證人劉
    俊輝業庭訊中證稱均有將檢查結果告知徐芹定之事實，怎謂其仍不知曾有疑似癌
    症之情事？
  (六)退一步言，縱不論徐芹定對於懷疑罹患肝癌一事知情與否，惟其投保前，於九十
    年八月一日接受協和醫院之免疫、病毒檢驗，報告結果即顯示Ｂ型肝炎病毒表面
    抗原（HbsAg）係呈陽性反應（+Positive），意謂原告本身係Ｂ型肝炎帶原者，
    證人劉俊輝復於庭訊中證稱，Ｂ型肝炎檢查結果，無論呈陽性或係陰性，均會告
    知病患。據此，原告豈有不知其本身係Ｂ型肝炎帶原者之理。而原告要保時針對
    系爭要保書第五條告知事項第八項之詢問，卻逕為「否」之勾選，其違反據實說
    明義務，已屬無疑。參諸最高法院八十八年台上字第二二一二號判決要旨，原告
    若欲主張系爭事故之發生非基於其未說明之Ｂ型肝炎者，原告自應就肝癌與Ｂ型
    肝炎兩者間之無關聯，證明其必然性，否則尚不得謂有保險法第六十四條第二項
    但書適用之餘地。
  (七)又Ｂ型肝炎病毒往往係造成肝癌最主要之兇手（約佔百分之八十），Ｂ型肝炎患
    者罹患肝癌之機率約是正常人之一百五十倍，觀之肝癌之相關醫學資料可知，肝
    癌之發生，第一應注意之危險群，首推為Ｂ型肝炎患者；故就系爭防癌保險而言
    ，保險人於要保書上之書面詢問事項，當是列舉現所知與癌症有關之疾病，以作
    為要保人之告知，並據以風險之評估。是原告尚無保險法第六十四條第二項但書
    規定適用之餘地，其未盡據實說明義務之事實至為明確等語，資為抗辯。並聲明
    駁回原告之訴，如受不利之判決，願供擔保請准宣告免為假執行。
四、查：
  (一)原告四人之被繼承人徐芹定於九十年十二月二十四日向被告投保系爭保險之計劃
    三共兩單位，年繳保險費一萬九千六百三十四元。
  (二)根據系爭保險契約，於被保險人即徐芹定初次罹患癌症時，每一單位被告應給付
    保險金三十六萬元，因癌症住院醫療每日給付三千元，因癌症進行一般手術給付
    四萬元，進行特定手術給付五萬元，另癌症特定手術後住院醫療每日給付兩千元
    、癌症出院療養保險金兩千元、門診醫療保險金每次一千五百元。
  (三)徐芹定於九十二年六月三日經台大醫院診斷證實罹患肝癌，並住院接受手術切除
    ，直至同年六月十九日出院後，同年十月三十日又住院接受栓塞治療，至同年十
    一月七日始出院，中間門診計十八次，向被告要求理賠，被告以被保險人徐芹定
    於投保時未據實告知，援引保險法第六十四條之規定解除契約，於九十二年七月
    二十四日以存證信函解除系爭保險契約。
  (四)徐芹定已於九十三年六月十六日由於肝腫瘤而死亡。
    前開事實，為兩造所不爭執（見本院卷第一七一頁之言詞辯論筆錄），且有新防
    癌終身健康保險之保險單、契約條款、要保書、存證信函、診斷證明書、
    本等件附卷可稽（見本院卷第十至十九頁、第三一、三二頁、第一五三頁），自
    堪信為真實。
五、原告主張被保險人徐芹定於九十二年六月三日經台大醫院診斷證實罹患肝癌，並
    千元及其法定遲延利息。惟被告以原告未盡告知義務為由，拒絕給付，並為解除
    契約之意思表示等語置辯，則本件應審究者為被告之解除契約是否合法，即徐芹
    定是否有未盡告知義務之情事。本件經本院協同兩造於九十三年八月十日整理並
    協議簡化爭點為：(一)徐芹定是否違反據實說明義務？(二)系爭保險事故之發生與徐
    芹定未告知Ｂ型肝炎有無因果關係？經查：
  (一)按訂立契約時，要保人對於保險人之書面詢問，應據實說明。要保人故意隱匿，
    或因過失遺漏，或為不實之說明，足以變更或減少保險人對於危險之估計者，保
    險人得解除契約；其危險發生後亦同，保險法第六十四條第一、二項分別訂有明
    文。此為要保人與被保險人所應負之說明義務，乃保險契約為最大誠信契約性質
    使然，是若要保人或被保險人就保險人之書面詢問事項，有明知或可得而知之情
    形，被保險人均應據實告知，被告始能評估是否要求再做詳細之健康檢查，或據
    以為風險計算之考量，決定是否承保，或為調高保險費率之決定。依被告與徐芹
    定所訂立之新防癌終身健康保險要保書（見本院卷第三一、三二頁）告知事項第
    四、五、八項可知，被保險人簽立保險契約前二年內，若有曾因接受健康檢查有
    異常情形而被建議接受其他檢查或治療，或在五年內曾因患有癌症（惡性腫瘤）
    、未經證實為良性或惡性之腫瘤、大腸息肉，而接受醫師治療、診療或用藥之情
    形、曾經診斷疑似癌症、腫瘤、Ｂ或Ｃ型肝炎帶原者、肝炎、肝硬化者，均應告
    知，蓋若曾有此種情形者，其保險事故發生之機率，可能一般人為高，是被保險
    人有右列情形者，均應告知，若有違反，即係未盡告知義務，保險人當可依保險
    法第六十四條之規定，解除保險契約。
  (二)徐芹定於九十年七月二十七日因噁心、右上腹脹至協和醫院求診，當日超音波檢
    查報告顯示被保險人徐芹定之左、右肝葉疑似結狀陰影，或因肝癌病變傷或他因
    （Hypoechoic nodular shadow over right lobe of liver and hyperechoic
    nodular shadow over left lobe of liver may be due to hepatoma,
    metastatic lesion or others）之記載，徐芹定復於同年八月一日、八月十一
    日、八月十七日陸續返院就診，而八月一日及八月十一日均經診斷：腹痛顯示疑
    似右肝葉腫瘤R/O肝癌（Abdominal Echo shows suspected tumor at RT Lobe
    Liver, R／O Hepatoma）等情，有超音波申請檢查報告表、協和醫院病歷及其譯
    文附卷可參（見本院卷第二八、二九、八三、八四、一○一頁），據證人即於九
    十年七月二十七日、同年八月十一日、同年八月十七日負責診療徐芹定之協和醫
    院醫師劉俊輝到院證稱：「．．．是到了七月二十七日的檢查，才發現他的肝臟
    有些不正常，所以在八月一日就由另一位醫師作了肝功能及肝癌的腫瘤標記及肝
    炎的一些篩選檢查，檢查時都有告知病患要做何檢查，當時腫瘤標記檢查結果正
    常，其他部分有有Ｂ型肝炎表面抗炎的篩選檢查部份均正常，所以我把檢查結果
    告知病人．．．。」、「（問：超音波申請檢查報告表上九十年七月二十七日處
    ，是否記載有右葉肝臟有低影像度的結節陰影？）是，但是通常遇到這種情形，
    我們會告知病人要進一步追蹤檢查，因為肝癌認定有六項檢查，．．．所以不能
    只因超音波檢查，就告知病人有腫瘤，最起碼要有二至三項的檢查，因為最後其
    他的檢查正常，所以我們不敢確定超音波的陰影是何物，是否為腫瘤，所以告知
    病人要長期追蹤。」、「當初如何告訴病人也不清楚，但是不會草率告訴病人已
    罹患癌症，超音波檢查報告表當初是另一位醫師寫的，只是由我來告訴病人他的
    病情，因為醫師的記載也只是疑似，所以我會尋求其他的檢查來判斷，所以我並
    不會告訴病人他的肝臟右葉的陰影，但需要再做進一步的檢查。」、「（問：Ｂ
    型肝炎陽性部分是否有告知病人？）不管檢查結果是陽性或是陰性都會告訴病人
    。」等語（見本院卷第七三至七五頁之言詞辯論筆錄），是超音波申請檢查報告
    表雖載有疑似肝臟左葉（left lobe of liver）亦有疑似肝細胞腫瘤（hepatoma
    ）之記載，而八月一日及八月十一日之病歷資料記載之診斷為腹痛顯示疑似右肝
    葉腫瘤R/O肝癌，惟負責診治之醫師劉俊輝綜合其他檢查結果診斷，故並未告知
    徐芹定已罹患或疑罹患肝癌，亦未告知徐芹定肝臟右葉有結節陰影，僅告知病患
    做何檢查及其檢查結果，並表示要長期追蹤，而徐芹定縱經告知進行超音波檢查
    、肝功能檢查、腫瘤標記等檢查，倘醫師並未告知為何為此等檢查，僅將檢查結
    果告知，亦未必知悉係因檢查結果有異常情形始為前開檢查，是原告主張徐芹定
    並不知其疑罹患肝癌或檢查結果有異常情形而經醫師建議而接受其他檢查或治療
    等節，應為可採。
  (三)再按保險法第六十四條第二項規定，要保人故意隱匿，或因過失遺漏，或為不實
    之說明，足以變更或減少保險人對於危險之估計之者，保險人得解除契約，其危
    險發生後亦同。但要保人證明危險之發生未基於其說明或未說明之事實時，不在
    此限。蓋保險契約為最大誠信契約，倘要保人有故意隱匿，或因過失遺漏，或為
    不實之說明，足以變更或減少保險人對於危險之估計之情事，要保人如主張保險
    人不得解除保險契約，即應就保險事故與要保人所未告知或不實說明之事項並無
    關聯，且該事項已確定對保險事故之發生不具任何影響，保險人亦未因該未告知
    或不實說明之事項，而造成額外之負擔，「對價平衡」並未遭破壞始可。亦即須
    就保險事故與要保人所未告知或不實說明之事項間之無關聯，證明其必然性，倘
    有其或然性，即不能謂有上開法條但書適用之餘地，保險人非不得解除保險契約
    。故保險法第六十四條第二項但書之規定，須保險事故與該未據實說明者完全無
    涉，始有適用，例如未說明己身有肝病，但死亡係車禍者。若未說明之事項與保
    險事故之發生有關聯、牽涉、影響或可能性時，即無該但書規定之適用，保險人
    依該條項解除契約，自不以未告知或說明之事項與保險事故之發生有直接之因果
    關係為限（最高法院八十八年度台上字第二二一二號、九十二年度台上字第一七
    六一號判決參照）。
  (四)查徐芹定於於九十年八月一日接受協和醫院之免疫、病毒檢驗，報告結果即顯示
    Ｂ型肝炎病毒表面抗原（HbsAg）係呈陽性反應（+Positive），有該免疫、病毒
    檢驗報告在卷可稽，且為兩造所不爭執，亦即徐芹定係Ｂ型肝炎帶原者，而證人
    劉俊輝復到庭證稱：Ｂ型肝炎檢查結果，無論呈陽性或係陰性，均會告知病患等
    情明確，是徐芹定自應知悉其為Ｂ型肝炎帶原者。徐芹定要保時針對系爭要保書
    第五條告知事項第八項：「是否曾經診斷疑似癌症、腫瘤、B或C型肝炎帶原者、
    肝炎、肝硬化？」之詢問為「否」之勾選，而被告與徐芹定間之系爭保險契約約
    定，被保險人經診斷確定罹患癌症者，被告應給付保險金，嗣徐芹定則罹患肝癌
    ，是以徐芹定於投保前其為Ｂ型肝炎帶原者之事實，足以影響被告對於危險之估
    計，徐芹定於投保時隱瞞而不誠實告知，自足以變更或減少被告對於危險之估計
    。原告雖稱徐芹定經醫師診斷Ｂ型肝炎與疑似肝腫瘤同時並存，故Ｂ型肝炎並未
    導致腫瘤，惟並未舉證以實其說，且眾所皆知，Ｂ型肝炎患者罹患肝癌之機率，
    較正常人高出許多，況若徐芹定並非Ｂ型肝炎帶原者，或不致因肝癌而去世。而
    保險契約為最大善意契約，首重善意，而「是否曾經診斷Ｂ型肝炎帶原者」已列
    為要保書上之必要告知事項，故無論是何種情形導致Ｂ型肝炎，均應據實告知，
    如此被告始能評估是否必須再做詳細之健康檢查，並依檢查報告之結果，於計算
    風險後考量是否承保及調高保險費率。而被保險人嗣後確因罹患肝癌而死亡，實
    難謂危險之發生（罹患肝癌）未基於其說明或未說明之事實（被保險人故意隱匿
    其為Ｂ型肝炎帶原者）。此外，原告並未就本件保險事故與其所未告知或不實說
    明之事項並無關聯，且該事項已確定對保險事故之發生不具任何影響，被告亦未
    因該未告知或不實說明之事項，而造成額外之負擔，「對價平衡」並未遭破壞等
    事為舉證。準此，被告主張其得依保險法第六十四條第二項前段規定解除本件保
    險契約一節，應可採信。
  (五)又被告主張其於九十二年七月二十四日以存證信函解除與徐芹定間之系爭保險契
    約，有存證信函附卷為證，且為原告所不爭執，堪信為真實。從而被告主張其與
    徐芹定間之系爭保險契約已經解除而消滅，其無給付保險金之義務等語，應為可
    採。
六、綜上所述，徐芹定顯然係就明知之事項，為不實之告知，此不實告知，影響被告
    對危險之評估，被告自得解除契約，並拒絕給付原告保險金一百一十七萬四千元
    。從而，原告依系爭保險契約請求被告給付保險金一百一十七萬四千元，及自起
    訴狀繕本送達翌日起至清償日止之法定遲延利息，於法尚有未合，應予駁回。原
    告之訴既經駁回，其假執行之聲請，已失所附麗，應予駁回。
七、結論：原告之訴為無理由，依民事訴訟法第七十八條、第八十五條第一項，判決
    如主文。
中　　　華　　　民　　　國　　九十三　　年　　　八　　　月　　二十四　　日
                                  台灣苗栗地方法院民事庭
                                        法　　　官    沈佳宜
正本係照原本作成
如對本判決上訴，須於判決送達後廿日內向本院提出上訴狀
中　　　華　　　民　　　國　　九十三　　年　　　八　　　月　　二十四　　日
                                        法院書記官    李惠雯
